臺灣桃園地方法院刑事判決
111年度金訴字第222號
公  訴  人  臺灣桃園地方檢察署檢察官
被      告  常永鐘



上列被告因違反洗錢防制法等案件，經檢察官提起公訴（110年
度偵緝字第641號、110年度偵字第18305號、110年度偵字第2101
2號、110年度偵字第22304號、110年度偵緝字第642號、110年度
偵緝字第643號、110年度偵緝字第644號、110年度偵緝字第645
號、110年度偵緝字第647號、110年度偵緝字第648號、110年度
偵緝字第649號、110年度偵緝字第650號、110年度偵緝字第651
號、110年度偵緝字第652號、110年度偵緝字第653號、110年度
偵緝字第654號、110年度偵緝字第671號），本院判決如下：
    主  文
本件公訴不受理。
    理  由
一、公訴意旨詳如附件起訴書。
二、按被告死亡者，應諭知不受理之判決，並得不經言詞辯論為
    之，刑事訴訟法第303條第5款、第307條定有明文。查本件
    被告常永鐘於111年6月3日死亡，此有戶役政資訊網站查詢-
    個人資料查詢1紙附卷可稽（見本院111年度金訴字第222號
    卷第165頁）。依照前開說明，爰不經言詞辯論，逕為不受
    理之判決。
三、退回移送併辦部分：
　　臺灣桃園地方檢察署檢察官另以110年度偵字第34553號、11
    0年度軍偵字第191號、110年度偵字第38389號移送併辦意旨
    書，及臺灣新北地方檢察署檢察官以110年度偵緝字第1910
    號移送併辦意旨書所載之事實，認與被告常永鐘業經起訴之
    本案，具有想像競合犯之裁判上一罪關係，為同一案件，而
    移送本院併案審理。惟被告常永鐘上開經起訴之犯行，既經
    本院為公訴不受理判決，前開移送併辦部分，自無從由本院
    併予審理，即應由檢察官另為適法之處置，附此敘明。
據上論斷，應依刑事訴訟法第303條第5款、第307條，判決如主
文。
本案經檢察官洪國朝、邱健盛提起公訴。
中　　華　　民　　國　　111  　年 　 8　　月　　11　　日
　　　　　　　　　刑事第十六庭審判長法　官  游紅桃
　　　　　　　　　                  法  官  鄧瑋琪
　　　　　　　　　                  法  官  林蕙芳
以上正本證明與原本無異。
如不服本判決應於收受判決後20日內向本院提出上訴書狀，並應
敘述具體理由。其未敘述上訴理由者，應於上訴期間屆滿後20日
內向本院補提理由書(均須按他造當事人之人數附繕本)「切勿逕
送上級法院」。 
     　　　　　　　　　　　　 　　　書記官　陳忠順　　　
中　　華　　民　　國　　111 　年　　8 　　月　　12　　日
附件 
臺灣桃園地方檢察署檢察官起訴書
                                    110年度偵緝字第641號
                                    110年度偵緝字第642號
                                    110年度偵緝字第643號
                                    110年度偵緝字第644號
                                    110年度偵緝字第645號
                                    110年度偵緝字第647號
                                    110年度偵緝字第648號
                                    110年度偵緝字第649號
                                    110年度偵緝字第650號
                                    110年度偵緝字第651號
                                    110年度偵緝字第652號
                                    110年度偵緝字第653號
                                    110年度偵緝字第654號
                                    110年度偵緝字第671號
                                    110年度偵字第18305號
                                    110年度偵字第21012號
                                    110年度偵字第22304號
　　被　　　告　常永鐘　男　62歲（民國00年0月0日生）
　　　　　　　　　　　　住○○市○○區○○路000○0號
　　　　　　　　　　　　居桃園市○○區○○路000巷0弄00號
　　　　　　　　　　　　國民身分證統一編號：Z000000000號
上列被告因違反洗錢防制法等案件，已經偵查終結，認應提起公
訴，茲將犯罪事實及證據並所犯法條分敘如下：
　　　　犯罪事實
一、常永鐘能預見一般人取得他人金融機構帳戶之行為，常與財
    產犯罪密切相關，且將金融機構帳戶之存摺、金融卡及密碼
    交付他人使用，恐遭他人用以充作詐欺被害人匯入款項之犯
    罪工具，藉此逃避追緝，竟仍基於縱有人利用其交付之帳戶
    作為實施詐欺取財犯行之犯罪工具及幫助他人遮斷金流以逃
    避國家追訴、處罰，亦不違背其本意之幫助詐欺取財、幫助
    洗錢犯意，於民國108 年12月21日前某時，向附表一所示之
    人佯稱要投資燕窩生意，要求附表一所示之人將其等名下申
    設附表一所示帳戶之提款卡及存摺交付予己後，嗣在不詳地
    點，將附表一所示之帳戶資料及其所申設之中國信託銀行帳
    號000000000000號帳戶之存摺、提款卡及密碼，提供予真實
    姓名年籍不詳、暱稱為「阿發」之詐欺集團成員，以此方式
    幫助該詐欺集團從事詐欺取財之犯行。嗣詐欺集團成員取得
    上揭帳戶後，即共同意圖為自己不法之所有，基於詐欺取財
    、洗錢之犯意聯絡，分別於附表二所示之時間，以附表二所
    示之詐術，使附表二所示之人陷於錯誤，而各於附表二所示
    之匯款時間，將附表所示二之款項匯入附表二所示帳戶，並
    由詐欺集團成員轉提，產生遮斷金流以逃避國家追訴、處罰
    之效果。
二、案經謝加寶訴由新北市政府警察局三峽分局、邱政哲訴由彰
    化縣警察局芳苑分局報告臺灣彰化地方檢察署陳請臺灣高等
    檢察署檢察長核轉、黃冠丞訴由臺中市政府警察局太平分局
    、吳宗哲暨陳昌泰及范亞婕訴由桃園市政府警察局中壢分局
    、鍾依純訴由桃園市政府警察局中壢分局、陳韋翰及翁健峰
    訴由新北市政府警察局新莊分局報告臺灣新北地方檢察署陳
    請臺灣高等檢察署檢察長核轉、陳龍吉訴由新北市政府警察
    局三重分局報告臺灣新北地方檢察署陳請臺灣高等檢察署檢
    察長核轉、陳錦森訴由新北市政府警察局三重分局報告臺灣
    新北地方檢察署陳請臺灣高等檢察署檢察長核轉、曾川育訴
    由新北市政府警察局新莊分局報告臺灣新北地方檢察署陳請
    臺灣高等檢察署檢察長核轉、林聖傑訴由新北市政府警察局
    三重分局、李念樺訴由台中市政府警察局第六分局、林祐瑱
    訴由基隆市警察局第四分局報告臺灣基隆地方檢察署陳請臺
    灣高等檢察署檢察長核轉、陳佳育及高大為與方冠中暨何恭
    年訴由桃園市政府警察局楊梅分局、林秀雄訴由新北市政府
    警察局樹林分局、陳坤振訴由新北市政府警察局金山分局、
    周宇凡訴由屏東縣政府警察局屏東分局、葉冠呈訴由臺中市
    政府警察局第六分局報告臺灣臺中地方檢察署陳請臺灣高等
    檢察署檢察長核轉本署偵辦。
　　　　證據並所犯法條
一、證據清單及待證事實：
編號 證據名稱 待證事實 案號 1 被告常永鐘於警詢及偵訊中之供述 被告常永鐘坦承有於犯罪事實欄所示之時間、地點，將附表一所示之人帳戶，及自己所申辦之中國信託銀行帳號000000000000號帳戶存摺、金融提款卡暨密碼提供予他人使用之事實。 110年度偵緝字第671號 2 證人及同案被告顏振宇於警詢中之供述 被告常永鐘向顏振宇佯稱要投資燕窩生意，顏振宇遂將其所申設之第一商業銀行帳號00000000000號帳戶，交付予被告常永鐘使用之事實。 110年度偵緝字第641號 3 證人及同案被告顏寬裕於警詢及偵查中之供述 被告常永鐘向顏寬裕佯稱要投資燕窩生意，顏寬裕遂將其所申設之中國信託銀行帳號000000000000號帳戶，交付予被告常永鐘使用之事實。 110年度偵緝字第644號 4 證人及同案被告葉姿均於警詢及偵查中之供述 被告常永鐘向葉姿均佯稱要投資燕窩生意，葉姿均遂將其所申設之中國信託銀行帳號000000000000號帳戶，交付予被告常永鐘使用之事實。 110年度偵緝字第645號 5 證人葉家源於偵查中之供述 被告常永鐘向葉姿均佯稱要投資燕窩生意，葉姿均遂將其所申設之中國信託銀行帳號000000000000號帳戶，交付予被告常永鐘使用之事實。 110年度偵緝字第645號 6  證人即告訴人謝加寶於警詢中證述 告訴人謝加寶於附表二編號1所示之時間，遭詐欺集團成員以附表二編號1所示之方式詐欺後，旋匯款附表二編號1所示之金額至附表二編號1所示之帳戶內之事實。 110年度偵緝字第641號  金融機構聯防機制通報單、內政部警政署反詐騙諮詢專線紀錄表、告訴人謝加寶所有之台灣銀行匯款申請書回條聯、通訊軟體line文字對話紀錄19張   7 證人即告訴人邱政哲於警詢中證述 告訴人邱政哲於附表二編號2所示之時間，遭詐欺集團成員以附表二編號2所示之方式詐欺後，旋匯款附表二編號2所示之金額至附表二編號2所示之帳戶內之事實。 110年度偵緝字第642號  金融機構聯防機制通報單、內政部警政署反詐騙諮詢專線紀錄表、告訴人邱政哲提供之交易明細截圖、通訊軟體line文字對話紀錄34張   8 證人即告訴人黃冠丞於警詢中證述 告訴人黃冠丞於附表二編號3所示之時間，遭詐欺集團成員以附表二編號3所示之方式詐欺後，旋匯款附表二編號3所示之金額至附表二編號3所示之帳戶內之事實。 110年度偵緝字第643號  金融機構聯防機制通報單、內政部警政署反詐騙諮詢專線紀錄表、告訴人黃冠丞提供之存摺影本、通訊軟體line文字對話紀錄   9 證人即告訴人吳宗哲於警詢中證述 告訴人吳宗哲於附表二編號4所示之時間，遭詐欺集團成員以附表二編號4所示之方式詐欺後，旋匯款附表二編號4所示之金額至附表二編號4所示之帳戶內之事實。 110年度偵緝字第644號  金融機構聯防機制通報單、內政部警政署反詐騙諮詢專線紀錄表、告訴人吳宗哲提供之轉帳成功通知手機截圖、通訊軟體line文字對話紀錄   10  證人即告訴人陳昌泰於警詢中證述 告訴人陳昌泰於附表二編號5所示之時間，遭詐欺集團成員以附表二編號5所示之方式詐欺後，旋匯款附表二編號5所示之金額至附表二編號5所示之帳戶內之事實。 110年度偵緝字第644號  金融機構聯防機制通報單、內政部警政署反詐騙諮詢專線紀錄表、告訴人陳昌泰提供之通訊軟體line文字對話紀錄、中國信託銀行交易明細、郵局存摺封面照片、NFXAGE新世代金融投資平台畫面截圖   11 證人即告訴人范亞婕於警詢中證述 告訴人范亞婕於附表二編號6所示之時間，遭詐欺集團成員以附表二編號6所示之方式詐欺後，旋匯款附表二編號6所示之金額至附表二編號6所示之帳戶內之事實。 110年度偵緝字第644號  金融機構聯防機制通報單、內政部警政署反詐騙諮詢專線紀錄表、告訴人范亞婕提供之通訊軟體line文字對話紀錄、台新銀行暨合作金庫銀行交易明細、STAN投資平台畫面截圖   12 證人即告訴人鍾依純於警詢中證述 告訴人鍾依純於附表二編號7所示之時間，遭詐欺集團成員以附表二編號7所示之方式詐欺後，旋匯款附表二編號7所示之金額至附表二編號7所示之帳戶內之事實。 110年度偵緝字第645號  金融機構聯防機制通報單、內政部警政署反詐騙諮詢專線紀錄表、告訴人鍾依純提供之通訊軟體line文字對話紀錄、華南商業銀行匯款回條聯   13 證人即告訴人翁健峰於警詢中證述 告訴人翁健峰於附表二編號8所示之時間，遭詐欺集團成員以附表二編號8所示之方式詐欺後，旋匯款附表二編號8所示之金額至附表二編號8所示之帳戶內之事實。 110年度偵緝字第647號  金融機構聯防機制通報單、內政部警政署反詐騙諮詢專線紀錄表、告訴人翁健峰提供之通訊軟體line文字對話紀錄、網路銀行交易明細   14 證人即告訴人陳韋翰於警詢中證述 告訴人陳韋翰於附表二編號9所示之時間，遭詐欺集團成員以附表二編號9所示之方式詐欺後，旋匯款附表二編號9所示之金額至附表二編號9所示之帳戶內之事實。 110年度偵緝字第647號  金融機構聯防機制通報單、內政部警政署反詐騙諮詢專線紀錄表、告訴人陳韋翰提供之通訊軟體line文字對話紀錄、國泰世華銀行交易明細、亞馬遜電商代理商合同書   15 證人即告訴人陳龍吉於警詢中證述 告訴人陳龍吉於附表二編號10所示之時間，遭詐欺集團成員以附表二編號10所示之方式詐欺後，旋匯款附表二編號10所示之金額至附表二編號10所示之帳戶內之事實。 110年度偵緝字第648號  金融機構聯防機制通報單、內政部警政署反詐騙諮詢專線紀錄表、告訴人陳龍吉提供之通訊軟體line文字對話紀錄、匯款紀錄   16 證人即告訴人陳錦森於警詢中證述 告訴人陳錦森於附表二編號11所示之時間，遭詐欺集團成員以附表二編號11所示之方式詐欺後，旋匯款附表二編號11所示之金額至附表二編號11所示之帳戶內之事實。 110年度偵緝字第649號  金融機構聯防機制通報單、內政部警政署反詐騙諮詢專線紀錄表、告訴人陳錦森提供之通訊軟體line文字對話紀錄、合作金庫銀行交易明細   17 證人即告訴人曾川育於警詢中證述 告訴人曾川育於附表二編號12所示之時間，遭詐欺集團成員以附表二編號12所示之方式詐欺後，旋匯款附表二編號12所示之金額至附表二編號12所示之帳戶內之事實。 110年度偵緝字第650號  金融機構聯防機制通報單、內政部警政署反詐騙諮詢專線紀錄表、告訴人曾川育提供之通訊軟體line文字對話紀錄、郵政跨行匯款申請書   18 證人即告訴人林聖傑於警詢中證述 告訴人林聖傑於附表二編號13所示之時間，遭詐欺集團成員以附表二編號13所示之方式詐欺後，旋匯款附表二編號13所示之金額至附表二編號13所示之帳戶內之事實。 110年度偵緝字第651號  金融機構聯防機制通報單、內政部警政署反詐騙諮詢專線紀錄表、告訴人林聖傑提供之通訊軟體line文字對話紀錄、交易結果查詢   19 證人即告訴人李念樺於警詢中證述 告訴人李念樺於附表二編號14所示之時間，遭詐欺集團成員以附表二編號14所示之方式詐欺後，旋匯款附表二編號14所示之金額至附表二編號14所示之帳戶內之事實。 110年度偵緝字第652號  金融機構聯防機制通報單、內政部警政署反詐騙諮詢專線紀錄表、告訴人李念樺提供之通訊軟體line文字對話紀錄   20 證人即告訴人林祐瑱於警詢中證述 告訴人林祐瑱於附表二編號15所示之時間，遭詐欺集團成員以附表二編號15所示之方式詐欺後，旋匯款附表二編號15所示之金額至附表二編號15所示之帳戶內之事實。 110年度偵緝字第653號  金融機構聯防機制通報單、內政部警政署反詐騙諮詢專線紀錄表   21 證人即告訴人何恭年於警詢中證述 告訴人何恭年於附表二編號16所示之時間，遭詐欺集團成員以附表二編號16所示之方式詐欺後，旋匯款附表二編號16所示之金額至附表二編號16所示之帳戶內之事實。 110年度偵緝字第654號  金融機構聯防機制通報單、內政部警政署反詐騙諮詢專線紀錄表、告訴人何恭年提供之通訊軟體line文字對話紀錄、委託書、帳戶交易明細、GT娛樂博弈平台照片   22 證人即告訴人陳佳育於警詢中證述 告訴人陳佳育於附表二編號17所示之時間，遭詐欺集團成員以附表二編號17所示之方式詐欺後，旋匯款附表二編號17所示之金額至附表二編號17所示之帳戶內之事實。 110年度偵緝字第654號  金融機構聯防機制通報單、內政部警政署反詐騙諮詢專線紀錄表、告訴人陳佳育提供之通訊軟體line文字對話紀錄、匯款交易明細   23 證人即告訴人高大為於警詢中證述 告訴人高大為於附表二編號18所示之時間，遭詐欺集團成員以附表二編號18所示之方式詐欺後，旋匯款附表二編號18所示之金額至附表二編號18所示之帳戶內之事實。 110年度偵緝字第654號  金融機構聯防機制通報單、內政部警政署反詐騙諮詢專線紀錄表、告訴人高大為提供之通訊軟體line文字對話紀錄、第一商業銀行匯款申請書回條、第一銀行存摺封面照片   24 證人即告訴人方冠中於警詢中證述 告訴人方冠中於附表二編號19所示之時間，遭詐欺集團成員以附表二編號19所示之方式詐欺後，旋匯款附表二編號19所示之金額至附表二編號19所示之帳戶內之事實。 110年度偵緝字第654號  金融機構聯防機制通報單、內政部警政署反詐騙諮詢專線紀錄表、告訴人方冠中提供之通訊軟體line文字對話紀錄、匯款交易明細   25 證人即告訴人林秀雄於警詢中證述 告訴人林秀雄於附表二編號20所示之時間，遭詐欺集團成員以附表二編號20所示之方式詐欺後，旋匯款附表二編號20所示之金額至附表二編號20所示之帳戶內之事實。 110年度偵緝字第671號  金融機構聯防機制通報單、內政部警政署反詐騙諮詢專線紀錄表、告訴人林秀雄提供之合作金庫商業銀行匯款申請書   26 證人即告訴人陳坤振於警詢中證述 告訴人陳坤振於附表二編號21所示之時間，遭詐欺集團成員以附表二編號21所示之方式詐欺後，旋匯款附表二編號21所示之金額至附表二編號21所示之帳戶內之事實。 110年度偵字第21012號  金融機構聯防機制通報單、內政部警政署反詐騙諮詢專線紀錄表   27 證人即告訴人周宇凡於警詢中證述 告訴人周宇凡於附表二編號22所示之時間，遭詐欺集團成員以附表二編號22所示之方式詐欺後，旋匯款附表二編號22所示之金額至附表二編號22所示之帳戶內之事實。 110年度偵字第22304號  金融機構聯防機制通報單、內政部警政署反詐騙諮詢專線紀錄表、告訴人周宇凡提供之存款交易明細查詢、社群軟體TELEGRAM文字對話紀錄、玉山銀行存摺封面照片   28 證人即告訴人葉冠呈於警詢中證述 告訴人葉冠呈於附表二編號23所示之時間，遭詐欺集團成員以附表二編號23所示之方式詐欺後，旋匯款附表二編號23所示之金額至附表二編號23所示之帳戶內之事實。 110年度偵字第18305號  金融機構聯防機制通報單、內政部警政署反詐騙諮詢專線紀錄表、告訴人葉冠呈提供之交易明細（編號6）、銀行帳戶存摺照片   29 中國信託商業銀行函暨帳號000000000000號帳戶歷史交易明細（常永鐘） 附表二所示之告訴人於附表二所示之時間，遭詐欺集團成員以附表二所示之方式詐欺後，旋匯款附表二所示之金額至附表二所示之帳戶內之事實。  30 中國信託商業銀行函暨帳號000000000000號帳戶歷史交易明細（葉姿均） 附表二所示之告訴人於附表二所示之時間，遭詐欺集團成員以附表二所示之方式詐欺後，旋匯款附表二所示之金額至附表二所示之帳戶內之事實。  31 中國信託商業銀行函暨帳號000000000000號帳戶之歷史交易明細（嚴寬裕） 附表二所示之告訴人於附表二所示之時間，遭詐欺集團成員以附表二所示之方式詐欺後，旋匯款附表二所示之金額至附表二所示之帳戶內之事實。  32 第一商業銀行函暨帳號00000000000 號帳戶之歷史交易明細（顏振宇） 附表二所示之告訴人於附表二所示之時間，遭詐欺集團成員以附表二所示之方式詐欺後，旋匯款附表二所示之金額至附表二所示之帳戶內之事實。  
二、按行為人提供金融帳戶提款卡及密碼予不認識之人，非屬洗
    錢防制法第2條所稱之洗錢行為，不成立同法第14條第1項一
    般洗錢罪之正犯；如行為人主觀上認識該帳戶可能作為他人
    收受、提領特定犯罪所得使用，他人提領後會產生遮斷金流
    以逃避國家追訴、處罰之效果，仍基於幫助之犯意，提供該
    帳戶之提款卡及密碼，以利洗錢之實行，應論以一般洗錢罪
    之幫助犯，最高法院刑事大法庭108年度台上大字第3101號
    裁定可資參照。是核被告常永鐘所為，係犯刑法第30條第1
    項前段、同法第339條第1項、洗錢防制法第2條、第14條第1
    項之幫助詐欺取財、幫助一般洗錢罪嫌。被告以一提供帳戶
    行為同時觸犯數罪名，請依刑法第55條前段規定，從一重論
    以幫助一般洗錢罪。再被告以一提供帳戶行為幫助正犯詐欺
    告訴人，致使告訴人分別陷於錯誤而交付財物，分別侵害告
    訴人之財產法益，為想像競合犯，應依刑法第55條前段之規
    定從一重處斷。另被告所實施者，係構成要件以外之幫助行
    為，請依刑法第30條第2項幫助犯之規定，按正犯之刑減輕
    之。
三、依刑事訴訟法第251條第1項提起公訴。
　　此　致
臺灣桃園地方法院
中　　華　　民　　國　 110　　年　　11　　月　　26　　日
                              檢察官  洪國朝
                                      邱健盛
本件證明與原本無異　　
中　　華　　民　　國　 110　　年　　12　　月　　17　　日
                              書記官  張嘉娥
所犯法條：
中華民國刑法第339條
（普通詐欺罪）
意圖為自己或第三人不法之所有，以詐術使人將本人或第三人之
物交付者，處 5 年以下有期徒刑、拘役或科或併科 50 萬元以
下罰金。
以前項方法得財產上不法之利益或使第三人得之者，亦同。
前二項之未遂犯罰之。
中華民國刑法第30條
（幫助犯及其處罰）
幫助他人實行犯罪行為者，為幫助犯。雖他人不知幫助之情者，
亦同。
幫助犯之處罰，得按正犯之刑減輕之。
洗錢防制法第2條
本法所稱洗錢，指下列行為：
一、意圖掩飾或隱匿特定犯罪所得來源，或使他人逃避刑事追訴
    ，而移轉或變更特定犯罪所得。
二、掩飾或隱匿特定犯罪所得之本質、來源、去向、所在、所有
    權、處分權或其他權益者。
三、收受、持有或使用他人之特定犯罪所得。
洗錢防制法第14條
有第二條各款所列洗錢行為者，處 7 年以下有期徒刑，併科新
臺幣 5 百萬元以下罰金。
前項之未遂犯罰之。
前二項情形，不得科以超過其特定犯罪所定最重本刑之刑。
附表一
編號 提供帳戶者 帳戶帳號 1 葉姿均（另為不起訴處分） 中國信託銀行帳號000000000000號帳戶 2 顏寬裕（另為不起訴處分） 中國信託銀行帳號000000000000號帳戶 3 顏振宇（另為不起訴處分） 第一商業銀行帳號00000000000 號帳戶 
附表二
編號 告訴人 詐騙方式 匯款時間 匯款金額 匯入帳戶 1 謝加寶 於109年6月25日以LINE聯繫謝加寶，並佯稱可加入亞馬遜會員購買商品提供予客戶，藉此賺取價差云云 109年7 月6日13時45分許 7 萬6,000元 第一商業銀行帳號00000000000號（顏振宇帳戶） 2 邱政哲 於108年12月15日以LINE聯繫邱政哲，佯稱在投資平台上投資可獲利10倍，且需先匯回獲利百分之十，始得提領獲利云云 108年12月25日15時33分許 3萬6,000元 中國信託000000000000號帳戶（被告常永鐘帳戶） 3 黃冠丞 於108 年8 月19日以LINE聯繫黃冠丞，佯稱可投資鉅達金融理財的二元期貨，可先給本金代操獲利云云 108年12月28日16時37分許 5萬元 中國信託000000000000號帳戶（被告顏寬裕帳戶）    108年12月28日16時39分許 2萬元 中國信託000000000000號帳戶（被告顏寬裕帳戶） 4 吳宗哲 於108 年12月27日以LINE聯繫吳宗哲，佯稱為投資專員，在新世代金融投資平台上投資可獲利，且獲利點數需一半匯回，始得提領實際點數云云。 108 年12月27日14時19分許 1萬5,000元 中國信託000000000000號帳戶（被告顏寬裕帳戶）    109 年1月3 日15時29分許 1萬8,400元 中國信託000000000000號帳戶（被告常永鐘帳戶） 5 陳昌泰 於108 年10月26日以LINE聯繫陳昌泰，佯稱為代操投資人員，在新世代金融投資平台上投資可獲利，且獲利點數需一半匯回，始得提領實際點數云云。 108 年12月27日14時49分許 2萬元 中國信託000000000000號帳戶（被告顏寬裕帳戶） 6 范亞婕 108 年12月30日以LINE聯繫范亞婕，佯稱以博奕遊戲投資可獲取高利潤云云。 108年12月30日15時45分許 1萬元 中國信託000000000000號帳戶（被告顏寬裕帳戶） 7 鍾依純 於108 年12月7 日在LINE對話中，提供投資網站網址予鍾依純，佯稱可投資比特幣獲利，如失利則會退款云云。 108年12月26日14時45分許 10萬元 中國信託000000000000號帳戶（被告葉姿均帳戶） 8 翁健峰 於109年6月18日以LINE聯繫告訴人翁健峰，佯稱可加入電商而提供客戶與商品，然需先將商品成本價匯出云云。 109年7月7日0時18分許 71萬1,000元 第一商業銀行帳號00000000000號（顏振宇帳戶） 9 陳韋翰 於109年6月28日以LINE聯繫告訴人陳韋翰，佯稱可加入電商而提供客戶與商品，然需先將商品成本價匯出云云。 109年7月4日15時許 2萬元 第一商業銀行帳號00000000000號（顏振宇帳戶） 10 陳龍吉 於109年7月1日以LINE聯繫陳龍吉，並佯稱可加入亞馬遜跨境購物平台獲取高額利潤云云 109年7月4日18時25分 3萬元 第一商業銀行帳號00000000000號（顏振宇帳戶）    109年7月5日18時4分 5萬元     109年7月5日18時10分 6,000元  11 陳錦森 於109年6月25日以LINE聯繫告訴人陳錦森，佯稱可加入電商而提供客戶與商品，然需先將商品成本價匯出云云。 109年7月4日21時43分 2萬5,000元 第一商業銀行帳號00000000000號（顏振宇帳戶）    109年7月5日14時32分 3萬元     109年7月6日14時45分 2萬8,000元  12 曾川育 於108年11月22日前以LINE聯繫告訴人曾川育，佯稱可以加入鉅達金融理財平台獲取高額利潤云云 108年12月30日13時59分 70萬元 中國信託000000000000號帳戶（被告顏寬裕帳戶） 13 林聖傑 於109年7月中旬以LINE聯繫告訴人林聖傑，佯稱在某國際貿易公司從事皮包買買批發，要求告訴人林聖傑先匯款再寄貨云云 109年7月6日13時35分許 2萬4,000元 第一商業銀行帳號00000000000號（顏振宇帳戶） 14 李念樺 於108 年12月中旬以LINE聯繫告訴人李念樺，佯稱可投資乙太幣指數獲利云云。 109年1月1日15時4分許 5萬元 中國信託000000000000號帳戶（被告常永鐘帳戶）    109年1月3日16時6分許 10萬元  15 林祐瑱 於108 年10月25日以LINE聯繫告訴人林祐瑱，佯稱可以加入豐鈺金融理財獲取高額利潤云云 108年12月27日17時24分許 3萬元 中國信託000000000000號帳戶（被告顏寬裕帳戶） 16 何恭年 於108 年12月16日以LINE聯繫告訴人何恭年，佯稱GT娛樂博弈平台可以獲取高額利潤云云 108年12月30日16時53分 10萬元 中國信託000000000000號帳戶（被告顏寬裕帳戶）    108年12月30日16時55分 10萬元     108年12月21日17時56分 10萬元 中國信託000000000000號帳戶（被告常永鐘帳戶）    108年12月26日11時28分 10萬元     108年12月26日11時29分 10萬元     108年12月26日12時5分 5萬元     108年12月26日12時7分 5萬元     109年1月1日17時33分 10萬元     109年1月1日17時34分 7萬元     109年1月1日17時36分 5萬元     109年1月3日16時32分 10萬元     108年12月25日15時58分 10萬元 中國信託000000000000號帳戶（被告葉姿均帳戶） 17 陳佳育 於108年12月10日以LINE聯繫告訴人陳佳育，佯稱AI娛樂投資平台可以獲取高額利潤云云 108年12月24日19時3分許 3萬元 中國信託000000000000號帳戶（被告常永鐘帳戶）    108年12月24日19時22分許 3萬元     108年12月24日19時22分許 3萬元  18 高大為 於108年12月24日以LINE聯繫告訴人高大為，佯稱VR娛樂投資平台可以獲取高額利潤云云 108年12月31日11時45分許 20萬元 中國信託000000000000號帳戶（被告常永鐘帳戶） 19 方冠中 於108年12月10日以LINE聯繫告訴人方冠中，佯稱THUNDER金融理財投資平台可以獲取高額利潤云云 109年1月1日10時10分許 10萬元 中國信託000000000000號帳戶（被告常永鐘帳戶）    109年1月1日10時11分許 3萬元     109年1月1日13時14分許 1萬元     109年1月1日13時19分許 1萬元     109年1月3日10時15分許 10萬元     109年1月3日10時15分許 8萬元  20 林秀雄 於109年6月中旬以LINE聯繫告訴人林秀雄，並佯稱可加入亞馬遜跨境購物平台獲取利潤，但須先繳納保證金及稅金云云 109年7月6日12時47分許 7萬元 第一商業銀行帳號00000000000號（顏振宇帳戶） 21 陳坤振 於109年6月15日以LINE聯繫告訴人陳坤振，並佯稱可加入亞馬遜會員購買商品提供予客戶，藉此賺取價差云云 109年7月6日14時41分許 7萬6,000元 第一商業銀行帳號00000000000號（顏振宇帳戶） 22 周宇凡 於108 年11月23日17時44分許在社群軟體TELEGRAM對話中，提供崑騰投資網頁平台予告訴人周宇凡，佯稱可投資獲利云云。  108年12月25日18時45分許 5萬元 中國信託000000000000號帳戶（被告葉姿均帳戶）    108年12月25日18時46分許 5萬元 中國信託000000000000號帳戶（被告葉姿均帳戶）    108年12月27日14時7分許 3萬5,500元 中國信託000000000000號帳戶（被告顏寬裕帳戶） 23 葉冠呈 於108 年12月31日前之不詳時間，提供盛寶金融投資網頁平台予告訴人葉冠呈，佯稱可投資獲利云云。 108年12月31日10時50分許 6萬元 中國信託000000000000號帳戶（被告常永鐘帳戶）